Inventaris van het archief van Rijkswaterstaat: Directie Benedenrivieren, 1883-1989
Nationaal Archief, Den Haag
- Waterstaat 1945-2001, 028
  - Het opstellen van lozings- en stuwprogramma's ten behoeve van de af- en doorvoer van water via sluizen, gekanaliseerde rivieren en kanalen. 1945-, 188
    Rijkswaterstaat, Beheersplan voor de rijkswateren 1992-1996, Den Haag 1993, pg. 143 en 149.
    Opm.: De programma"s worden tegenwoordig bepaald met behulp van operationele computerprogramma's.
    - Lozingsprogramma Haringvlietsluizen., 1983-1988; div. nrs; -1.790.11
      - 1983-1985, 704
      - 1986-1988, 705
  - Het opstellen van draaiboeken ten behoeve van de afvoer van water en ijs uit het landelijk hoofdwatersysteem. 1945-, 190
    Product: Voorbeelden zijn de draaiboeken "ijs" en "laagwater" voor de Maas.
    - Instructie ijsopruiming., 1965-1980; 967; BER 0165
    - Nota ijsbestrijding Noordelijk Deltabekken., 1977-1980; 988; BER 0189
    - Adviesorgaan bestrijding ijsbezetting., 1978-1979; 922; BER 0117
    - IJsopruiming op de grote rivieren en de Rijndelta., 1981-1988; div. nrs; -1.79.03.133.44
      - 1981-1983, 597
      - 1984-1985, 598
      - 1986-1988, 599
  - Het opstellen van beheers- en beleidsplannen voor het herstel van watersystemen. 1989-, 203
    Bron: Rijkswaterstaat, Beheersplan voor de rijkswateren 1992-1996, Den Haag 1993, pg. 115.
    Rijkswaterstaat, Ontwerp Beheersplan voor de rijkswateren 2001-2004, Den Haag 2001, pg. 34-36.
    Opm.: Hieronder valt ook het herstel van oevers, uiterwaarden en geulen.
    - Rivierverbetering Oude Maas, algemeen., 1979-1988; div. nrs; OMS -1.79.03.111
      - 1979-1983, 776
      - 1984-1988, 777
    - Toepassing van stortmateriaal voor oeverbescherming., 1980; 978; BER 0174
    - Derde oeververbinding over de Hollandsche IJssel te Gouda., 1982-1983; 734; HYS -1.811.112.83
    - Oeververdediging langs de Korendijkse en de Beninger Slikken., 1983-1989; div. nrs; -1.79.03.23
      - 1983-1984, 698
      - 1984, 699
      - 1984-1989, 700
    - Werkgroep Inventarisatie Oeverafslag Hollandsch Diep., 1984; 535; .07.58.03.23
    - Oeverafslag en verdediging langs de Beneden Merwede., 1984-1986; 745; -1.79.03.23
    - Oeververdediging Hollandsch Diep; gedeelte Willemstad - Bovensluis., 1984-1986; 683; HDP -1.79.03.23
    - Oeververdediging Bommelse Gorzen., 1985; 701; HVL -1.79.03.23
    - Oeververdediging Hoogezandsche Gorzen., 1986-1988; 682; HDP -1.79.03.23
    - Oeververdediging bij de Meneersche Plaat in de gemeente Middelharnis., 1986-1988; 702; HVL -1.79.03.23
    - Onderzoek oevervallen Dordtsche Kil., 1986-1988; 675; DKL -1.7903.23
  - Het vormgeven aan het handhavingsbeleid door middel van het uitvoeren van evaluaties, het opstellen van richtlijnen, beleidsnota's en plannen en het ontwikkelen van cursussen voor WVO-handhavers. 1970-, 217
    Bron: Rijkswaterstaat, Beheersplan voor de rijkswateren 1992-1996, Den Haag 1993, pg. 138.
    Product: Voorbeelden hiervan zijn:
    - Rapport organisatie en achtergronden bij het optreden ingeval van waterverontreiniging (1980).
    - De nota Gedoogbeleid Wet verontreiniging oppervlaktewateren.
    - De nota Handhaving WVO.
    - De richtlijn Handhaven is doen.
    - Nota WVO handhaving in de jaren '90 (september 1992).
    - De richtlijn "omgaan met WVO-monsters".
    - Kustwachtcursus monsterneming.
    - Ontwerp-instructie voor het varend personeel bij de opsporing van overtredingen op grond van de Wet Verontreiniging Oppervlaktewateren (WVO)., 1978; 1324; BER 0036
    - Rampenbestrijding Directie Benedenrivieren., 1981-1989; 634; -1.813.291.3
    - Opsporingsbevoegdheid in het Benedenrivieren-gebied, opsporingsambtenaren., 1982-1989; 477; .07.6
    - Cursus opleiding milieu-ambtenaren, opsporingsambtenaren., 1985-1989; 525; .08.86
    - Werkgroep Handhaving WVO/WVZ, contactteam., 1986-1989; div. nrs; .07.58.07.76
      - 1986-1987, 235
      - 1987, 236
      - 1987-1988, 237
      - 1988, 238
      - 1988, 239
      - 1988-1989, 240
    - Projectgroep Handhaving WVO in het Rijnmondgebied., 1987-1988; 265; .07.58-1.777.1
  - Het opstellen van calamiteiten- en bestrijdingsplannen en het opstellen van regelingen terzake. 1945-, 232
    Bron: Tweede Kamer 1988-1989, 21 250, nr. 1, pg. 194.
    Product: Capaciteitenplan Bestrijding Olie en Chemicaliën op de Noordzee.
    Coördinatieregeling Bestrijding Kustverontreiniging.
    Calamiteitenplan Rijkswateren in Zeeland.
    De in IRC-verband tot stand gekomen "warn und alarm"-regeling.
    NEDGER-plan, een samenwerking tussen Duitsland en Nederland.
    Opm.: De plannen kunnen regionaal, een landelijke of zelfs een internationaal karakter hebben.
    - Brandbestrijding aan boord van schepen op wateren onder beheer van het Rijk en de samenwerkingsregeling tussen de Directie Benedenrivieren en de Ledenraad van de Brandweergemeenschap Noordelijke Delta., 1976-1979; 979; BER 0175
    - Actieplan van de Directie Benedenrivieren voor de Rotterdamse regio in het kader van de calamiteitenbestrijding., 1978-1980; 984; BER 0183
    - Coördinatiegroep Bijzondere Omstandigheden., 1980-1986; 396; .07.58-1.813.291.3
    - Werkgroep Calamiteitenorganisatie., 1981-1987; 436; .07.58-1.813.291.3
    - Stremming van de scheepvaart in verband met blokkades en stakingen, algemeen., 1981-1988; 637; -1.813.331.12
    - Werkgroep Civiele Verdediging., 1981-1989; 440; .07.58-1.862
    - Rampenbestrijding, algemeen., 1982-1989; 628; -1.813.291.3
    - Calamiteitenbestrijding Algerabrug., 1983-1986; 735; HYS -1.813.291.3
    - Voorlopig meld- en doelgroepvolgsysteem beneden- en bovenrivieren., 1985-1987; 390; .07.58-1.813
  - Het leveren van Nederlandse bijdragen in buitenlandse waterhuishoudkundige projecten. 1945-, 288
    - Begeleidingsgroep Nicaraqua., 1982-1986; div. nrs; .07.58-1.824
      - 1982-1984, 424
      - 1984, 425
      - 1984, 426
      - 1984-1985, 427
      - 1985-1986, 428
      - 1986, 429
      - 1986, 430
    - Totstandkoming Adviesgroep technische hulp aan buitenland op baggergebied., 1982-1987; 420; .07.58-1.824
  - Het vaststellen van beleidsnota's met betrekking tot het landelijke ontgrondingenbeleid. 1945-, 292
    Grondslag: Ontgrondingenwet (Stb. 1965, 509), art. 7a, gewijzigd (Stb. 1996, 411).
    Opm.: Enige voorbeelden zijn:
    - Nota uitgangspunten, probleemstelling en doelstellingen over de oppervlaktedelfstoffenvoorziening op lange termijn (UPD-nota).
    - Nota ophoogzand.
    - Nota gegrond ontgronden.
    - Structuurschema oppervlaktedelfstoffen 1993.
    - Overleg Zandvoorziening Zuidwest-Nederland (OZZN)., 1985-1989; div. nrs; .07.58-1.823.336.23
      - 1985-1987, 417
      - 1987-1989, 418
    - Interne Coördinatiegroep Zand., 1986-1987; 419; .07.58-1.823.336.23
  - Het voorbereiden van (wijzigingen op) algemene maatregelen van bestuur ter nadere regeling omtrent ontgrondingen. 1965-, 296
    Grondslag: Ontgrondingenwet (Stb. 1965, 209), art. 5, lid 1 en art. 8, lid 1.
    Product: Het gaat hier om Rijksreglement voor Ontgrondingen (Stb. 1972, 518) en dat in 1996 (Stb. 1996, 601) herzien is. Met deze wijziging is bijvoorbeeld een heffing van leges voor het verkrijgen van een (wijziging van) een ontgrondingsvergunning mogelijk geworden.
    - Advisering aan de hoofddirectie inzake de Ontgrondingenwet., 1963-1988; div. nrs
      - 1963-1969, 963; BER 0159
      - 1982-1988, 487; .07.76
  - Het sluiten van (privaatrechtelijke) overeenkomsten met producenten van oppervlaktedelfstoffen met betrekking tot de winning van oppervlaktedelfstoffen in rijkswateren. 1980-, 318
    Bron: Tweede Kamer 1988-1989, 21 100, nr. 2, pg. 31 en 35.
    Product: Overeenkomst.
    Opm.: - Met deze overeenkomsten worden doeleinden beoogd die niet of in onvoldoende mate via vergunningsvoorschriften kunnen worden gerealiseerd. Het gaat hier met name om:
    - Het mede zorgdragen voor een aanpassingsinrichting van de omgeving van het residu.
    - Het ten laste van de vergunninghouder brengen van een deel van de gekapitaliseerde beheerskosten van het residu na ontgronding.
    - Overeenkomst tussen het rijk en de gemeente Rotterdam tot regeling van de eigendomsrechten en de kosten van winning en transportvan zand gelegen op de Maasvlakte., 1979-1984; 1236; BER 0643
  - Het doen van onderzoek naar de bevordering van een maatschappelijk zo verantwoord mogelijke winning van oppervlaktedelfstoffen. 1945-, 330
    Bron: Tweede Kamer 1988-1989, 21 100, nr. 2, pg. 89.
    Product: Studierapport "Zandwinplaatsen ten behoeve van (periodieke) zandsuppletie op de Kop van Goeree" van de Directie Waterbeweging en Waterhuishouding van de Rijkswaterstaat (de voorganger van de Dienst Getijdewateren).
    Diepe putten onderzoek, gericht op het nagaan van de invloed van diepe zandwinning op de waterkwaliteit.
    Onderzoek naar de gevolgen van zandwinning nabij de kust op het kustevenwicht.
    Onderzoek naar de gevolgen van zandwinning in de Waddenzee voor de kustbescherming in het noorden van Noord-Holland en de Waddeneilanden.
    Onderzoek door het RIZA ten behoeve van de natuurontwikkeling ("grindrivier") langs de grensmaas.
    - Overleggroep zandpositie Deltagebied., 1974-1978; 923; BER 0118
    - Werkgroep zandbeleid Benedenrivieren., 1978-1979; 931; BER 0125
    - Zandwinning ten behoeve van zandsuppletie Kop Goeree., 1981-1986; div. nrs; -1.823.336.23
      - Bijlagen., 647
      - 1981-1985, 645
      - 1985-1986, 646
    - Beleid bij zandwinning., 1981-1989; div. nrs; -1.823.336.23
      - 1981-1984, 640
      - 1985, 641
      - 1985-1988, 642
      - 1989, 643
  - Het laten doen van onderzoek naar de bevordering van een zo zuinig mogelijk omgaan met grondstoffen. 1945-, 331
    Product: Rapporten en dergelijke.
    - Project duurzaam bouwen.
    - Project duurzame ontwikkeling.
    - Onderzoek naar de mogelijkheden van energiespaarbekkens en andere alternatieve energiebronnen., 1980-1984; div. nrs; -1.824.11
      - Berekeningen energiespaarbekkens kustlocaties februari; 33.50+, 44, 00+, 54.00+, 1982, 1281
      - Berekeningen energiespaarbekkens kustlocaties maart; 33.50+, 1982, 1282
      - Berekeningen energiespaarbekkens kustlocaties maart; 44.00+, 1982, 1283
      - Berekeningen energiespaarbekkens kustlocaties maart; 54.00+, 1982, 1284
      - Berekeningen kustlocaties, 1982, 1277
      - Bijdrage aan nota Energiewerkgroep P, 1981, 1289
      - Commentaren en reacties op plan Lievense, 1980-1981, 1293
      - Computerberekeningen energiespaarbekkens kustlocaties; kruinhoogten 27.50+, 33.50+, 1981, 1285
      - Computerberekeningen energiespaarbekkens kustlocaties; kruinhoogten 33.50+, 44.00+, 54.00+, 1981, 1286
      - Energiespaarbekken kustlocatie, 1984, 1295
      - Literatuurinformatie van de Directie Noordzee over de kustlocatie energiespaarbekken, 1984, 1290
      - Nota energiespaarbekken locatie Maasvlakte; Grevelingen, Oosterschelde, 1980, 1288
      - Nota's energiespaarbekken locatie Maasvlakte, 1981, 1287
      - Notities, verslagen, berekeningen en tekeningen, 1981-1984, 1279
      - Rapport werkgroep Plantema, 1981, 1291
      - Slib-/energiebekkens locatie Maasvlakte, 1980-1982, 1294
      - Slib-/energiebekkens locatie Maasvlakte: besprekingsverslagen, 1980-1981, 1296
      - Slib-/energiebekkens locatie Maasvlakte: diverse nota's, 1981-1982, 1297
      - Verslag van de werkgroep spaarbekken ten behoeve van de commissie windenergie en opslag, 1982, 1278
    - Werkgroep Alternatieve Materialen., 1985-1988; 283; .07.58-1.777.28
  - Het voorbereiden van (wijzigingen op) de wetgeving op het gebied van de waterkeringen. 1953-, 338
    Product: Deltawet (Stb. 1958, 246).
    Wet op de waterkering (Stb. 1996, 8).
    Deltawet grote rivieren (Stb. 1995, 210).
    - Voorontwerp van de Wet op de Waterkering., 1986-1988; 12; .07.76
  - Het voorbereiden van (wijzigingen op) algemene maatregelen van bestuur waarin de werkingssfeer van de Wet op de waterkering, de dijkringen, gewijzigd wordt. 1996-, 339
    Grondslag: Wet op de waterkering (Stb. 1996, 8), art. 2, lid 2.
    Product: Algemene maatregel van bestuur.
    - Rijksrivierdijkenreglement., 1902-1985; 464; .07.76
    - Rijkszeeweringenreglement., 1981-1987; 462; .07.76
  - Het jaarlijks vaststellen van een voortschrijdend uitvoeringsprogramma voor de versterking van de rivier- en IJsselmeerdijken. 1983-1994, 374
    Bron: Tweede Kamer 1983-1984, 18 106, nr. 1, pg. 15.
    Opm.: De uitvoeringsprogramma's worden in nauw overleg met de betrokken overheden opgesteld.
    - Dijkverzwaring van de Hollandsche IJssel., 1982-1987; 733; -1.793.343
    - Ontwikkeling van dijksverbeteringswerken langs de Beneden Merwede., 1982-1989; div. nrs; -1.793.34
      - 1982-1986, 747
      - 1986, 748
      - 1986-1989, 749
      - 1989, 750
  - Het vaststellen van ontwerpen ten behoeve van de uitvoering van versterkingen van hoogwaterkeringen langs de Nederlandse kust. 1958-, 383
    Grondslag: Deltawet (Stb. 1958, 246), art. 2, lid 4.
    - Maken van verdedigde zanddammen op de Slijkgat in het Haringvliet onder de gemeente Middelharnis., 1986; 1256; BER 0667
    - Stormvloedkering Nieuwe Waterweg., 1987-1989; div. nrs; RWW -1.793
      - Commissie Stormvloedkering Waterweg (CSW). 1987-1989, div. nrs
        - 1987, 800
        - 1987-1989, 801
      - Coördinatiegroep Stormvloedkering Waterweg (SWC), 1987-1989, 803
      - Overeenkomsten Directie Bruggen, 1988-1989, 816
      - Overeenkomsten Directie Sluizen en Bruggen, 1988, 817
      - Stormvloedkering Waterweg. 1987-1989, div. nrs
        - 1987, 796
        - 1987-1988, 797
        - 1988-1989, 798
      - Stuurgroep Stormvloedkering Waterweg, 1987-1989, 802
      - Vergadering Raad van de Waterstaat, Commissie voor de Waterhuishouding en de Commissie voor Scheepvaartwegen en Havens. 1987-1988, div. nrs
        - 1987, 810
        - 1987-1988, 811
      - WAQUA-model Rotterdamse havengebied, 1988, 815
      - Werkgroep 1; Hydraulica, 1987-1988, 804
      - Werkgroep 2; Techniek, 1987-1988, 805
      - Werkgroep 3; Waterkering Europoort, 1987-1989, 806
      - Werkgroep 4; Dijkversterkingen, 1987-1988, 807
      - Werkgroep 5; Procedures, 1987-1988, 808
  - Het voorbereiden van Koninklijke Besluiten waarbij rijkswaterstaatswerken, van niet-nationaal belang en bij werderzijdse overeenstemming, in beheer of in onderhoud worden gegeven bij lagere overheden. 1932-, 397
    Grondslag: Wet van 24 november 1932, Stb. 552.
    Waterstaatswet 1900 (Stb. 1900, 176), art. 1.
    Product: Koninklijk Besluit.
    Opm.: Deze besluiten worden door de ministers van Verkeer en Waterstaat en van Financiën gezamenlijk voorgedragen.
    Deze handeling vervangt handeling 497.
    - Overdracht in beheer en onderhoud van de steenglooiing langs de linker oever van het Spui aan het Waterschap de Dijkkring de Hoekse Waard., 1976-1982; 1214; BER 0575 - 0576
    - Overdracht in beheer aan Staatsbosbeheer van gronden/waterkeringen gelegen aan het Hollandsch Diep., 1980-1983; 691; HDP .07.351.5
    - Overdracht in beheer en onderhoud van de hoogwaterkerende dijk langs de linkeroever van de Nieuwe Merwede aan het hoogheemraadschap Alm en Biesbosch., 1980-1989; 751; NME .07.351.1
    - Overdracht van Rijkswaterstaatswerken op Goeree-Overflakkee aan het waterschap Goeree-Overflakkee., 1981-1989; div. nrs; .07.351.1
      - 1981, 688
      - 1981-1986, 689
      - 1987-1989, 690
    - Overname en overdracht aan de Directie Benedenrivieren van de inlaatsluis Volkerak door de directie Bruggen., 1982; 49; .07.351.1
    - Overdracht in beheer en onderhoud van rijkswaterstaatswerken aan lagere publiekrechtelijke lichamen en aan derden in het kader van decentralisatie van natte waterstaatswerken., 1983-1989; 51; .07.351.1
    - Overdracht in beheer en onderhoud aan Staatsbosbeheer van de oeververdediging van de Slijkplaat in het Haringvliet., 1986; 693; HDP .07.351.5
  - Het inrichten en operationeel houden van berichtendiensten ten behoeve van de alarmering bij hoogwater. 1945-, 421
    Grondslag: Wet op de waterkering (Stb. 1996, 8), art. 15, lid 1.
    Opm.: Het gaat onder meer om:
    - De hoogwaterberichtgeving (Regionale Directies Gelderland en Limburg).
    - De stormvloedwaarschuwingsdienst (RIKZ).
    - De waarschuwingsdienst IJsselmeerdijken (RIZA en tot 1-4-1995, Flevoland).
    - Hoogwateralarmering en berichtgeving., 1981-1989; 617; -1.793.43
  - Het opstellen van beleidsnota's over het te voeren beleid inzake het beheer van de rijksvaarwegen. 1945-, 489
    Product: Nota toekomstvisie Waal hoofdtransportas (is binnen de Directie Oost-Nederland totstandgekomen).
    Nota duurzaam waterwegbeheer, Beheer en onderhoud natte infrastructuur Rijk (BON 1993).
    - Werkgroep Recreatievaart Zuid-West Nederland, vergaderstukken en nota., 1977-1978; 947; BER 0139
    - Projectgroep Vlucht- en Overnachtingshaven., 1982-1986; 397; .07.58-1.813.12
  - Het afsluiten van overeenkomsten met lagere overheden opdat een waterstaatswerk, in afwijking van de werkingssferen van wetten en Koninklijke Besluiten ter overdracht van waterstaatswerken, in beheer of in onderhoud bij het Rijk dan wel bij de betreffende lagere overheid zal komen. 1992-, 502
    Grondslag: Wet herverdeling wegenbeheer (Stb. 1992, 563), art. 5.
    - Overeenkomst recreatieschap Merwelanden voor de verbetering van het fietspad Baanhoek - Helsluis en de overname door het recreatieschap., 1977-1979; 1033; BER 0267
    - Overdracht beheer en onderhoud van de weg over de afsluitdak te Andel c.a. aan de provincie Gelderland en Noord-Brabant., 1982-1986; 692; HKL .07.351.5
  - Het opstellen van tracé-, project- en trajectnota/MER's met betrekking tot voorgenomen aanleg of wijziging van infrastructurele werken. 1945-, 514
    Grondslag: Tracéwet (Stb. 1993, 582), art. 3, lid 1, voor wat betreft de periode na 1993.
    Opm.: - Vroeger ging het initiatief vaak uit van de hoofdkantoor, de laatste tien jaar is de regionale directie vaak (nu: meestal) de voortrekker.
    - Voor de inwerkingtreding van de Tracéwet in 1994, werden zogenaamde projectnota's en (nog vroeger) tracénota's opgesteld. In de Tracéwet wordt van trajectnota's gesproken.
    - De project- en trajectnota's worden opgesteld aan de hand van de Handleiding Projectnota's (voor 1994) en de Handleiding besluitvorming rijksinfrastructuur (na 1994).
    - Ten behoeve van de opstelling van de nota's wordt uitgebreid overleg gevoerd met diverse overheidsinstanties (rijksdiensten, gemeenten, waterschappen en provincies, alsmede buitenlandse overheden) en belangenorganisaties. In een gevorderd stadium heeft dit overleg plaats aan de hand van een zogenaamde interimnota.
    - Werkgroep Regulering gebruik Oude Maas tussen Dordrecht en Zwijndrecht., 1983-1989; 271; .07.58-1.777.81
  - Het leveren van bijdragen ten behoeve van de totstandkoming van regelgeving met betrekking tot aanbestedingen, mededinging en uitvoering van werken. 1945-, 522
    Grondslag: Comptabiliteitswet (Stb. 1976, 671), art. 33.
    Besluit aanbesteding van werken (Stb. 1973, 202), art. 6, lid 1.
    Raamwet EEG-voorschriften aanbesteding (Stb. 1993, 212), art. 2.
    Product: - Besluit aanbesteding van werken.
    - Uniforme Aanbestedings-Reglementen, UAR 1972, UAR 1986 en UAR-EG 1991.
    - Uniforme Administratieve Voorwaarden voor de uitvoering van werken, UAV 1969 en UAV 1989.
    - Uniforme Administratieve Voorwaarden voor de uitvoering van Technische Installatiewerken, UATVI 1992.
    - Besluit overheidsaanbestedingen 1993.
    Opm.: De besluiten en reglementen kwamen binnen daartoe ingestelde interdepartmentale werkgroepen tot stand. De concepten voor de laatste versies van het UAR en het UAV kwamen binnen de interdepartementale werkgroep Aanpassing UAR/UAV tot stand. Deze concepten zijn vervolgens uitgebreid besproken in overleg met alle belanghebbenden, binnen en buiten de overheid. De verantwoordelijke ministers zijn de ministers van Volkshuisvesting, Ruimtelijke Ordening en Milieubeheer en Economische Zaken.
    - Advisering inzake de totstandkoming van een uniforme besteksadministratie., 1985-1988; 1198; BER 0683
    - Advisering inzake totstandkoming van een uniform aanbestedingsreglement., 1985-1989; 1197; BER 0682
  - Het aanleggen en verbeteren van kunstwerken ten behoeve van de verkeersinfrastructuur. 1945-, 540
    Opm.: Het gaat om:
    - Tunnels.
    - Bruggen.
    - Viaducten.
    - Aquaducten.
    - Sluizen.
    - Stuwen.
    Voor een fasering van de handeling zie activiteitenlijst.
    - Maken van een zandlichaam ten Zuidwesten van de Maasvlakte., 1970-1977; 1275; BER 0689
    - Sluizen., 1975-1987; div. nrs
      - Aanbrengen van een brandblusleiding en het maken van een pompbordes op het eerste sluiseiland van het Volkeraksluizencomplex te Wilemstad, 1986-1987, 1269; BER 0680
      - Aanbrengen van stroomsnelheids-stroomrichtingsmeters ten behoeve van het Haringvlietsluizencomplex te Stellendam, 1984-1985, 1129; BER 0394
      - Behandelen deuren Biesboschsluis te Werkendam en het vernieuwen van de remmingwerken Ottersluis te Dordrecht, 1985-1987, 1233; BER 0640
      - Bouw wachtlokaal bij Spieringsluis te Werkendam, 1975-1976, 1041; BER 0279
      - De instrumentatie en het informatiesysteem van de Volkeraksluizen, met notulen van de vergaderingen en het rapport van de werkgroep. 1976-1980, div. nrs; BER 0099 - 0100
        - 1976-1980, 901
        - 1976-1980, 902
      - Helsluiscomplex met dienstwoningen te Dordrecht. 1980-1986, div. nrs; MER -1.813.117 (BER = Benedenrivieren)
        - 1981, 759
        - 1982, 760
        - 1982, 761
        - 1983-1986, 762
        - BER 1954, 1980-1981, 764
        - BER 1954, 1980-1982, 765
        - BER 1954, 1981, 766
        - BER 1954, 1981-1982, 767
        - BER 1954, 1983, 768
        - Besprekingsverslagen, 1981-1982, 763
      - Mechanisering bediening Ottersluis op het eiland van Dordrecht, 1976-1979, 1043; BER 0281
      - Restaureren van het binnenhoofd van de Biesboschsluis in de gemeente Werkendam, 1981-1982, 1122; BER 0377
      - Uitbreiden van het bedieningsgebouw, het plaatsen van een lift bij de Goedereese sluis in de gemeente Goedereede, 1986-1987, 1234; BER 0641
      - Uitbreiding van het centrale bedieningsgebouw van het Volkeraksluizencomplex in de gemeente Willemstad, 1977-1978, 1091; BER 0342
      - Werkgroep functie Volkeraksluizen (na realisatie van het Zoommeer), vergaderstukken, 1982-1985, 395; .07.58-1.813.117
    - Bruggen., 1975-1988; div. nrs
      - Algerabrug te Krimpen aan den IJssel. 1975-1988, div. nrs; BER 0433 - 0437
        - 1975-1980, 1167
        - 1981-1984, 1168
        - 1984-1987, 1169
        - 1987, 1170
        - 1988, 1171
      - Bouw van een fietsbrug over het Wantij, 1982-1986, 820; WAN -1811.11283
      - Maken van betonnen loopbrug naar aanlegplaats voor schepen met gevaarlijke stoffen bij het Volkeraksluizencomplex te Willemstad, 1979, 1092; BER 0343
      - Restauratie en verbetering brug over de Wilhelminasluis te Andel. 1976-1980, div. nrs; BER 0257
        - 1976-1978, 1027
        - 1978-1980, 1028
      - Van Brienenoordbrug te Rotterdam. 1976-1988, div. nrs; BER 0441 - 0445
        - 1976-1977, 1161
        - 1977-1982, 1162
        - 1981-1985, 1163
        - 1985-1986, 1164
        - 1986-1988, 1165
      - Verkeersbrug Oude Maas bij Spijkenisse. 1975-1980, div. nrs; BER 0579 - 0582
        - 1975-1980, 1217
        - 1977, 1218
        - 1978-1980, 1219
      - Vervanging Willemsbrug voor het wegverkeer in de gemeente Rotterdam, 1976-1979, 1057; BER 0296
    - Afscheidingsdam te Andel en wegconstructies; overdracht aan de provincies Noord-Holland en Gelerland., 1978-1986; 1390; HKL -1.811.112.07.351.1
    - Verhogen van het binnenhoofd van de Biesboschsluis in de gemeente Werkendam., 1980-1981; 1117; BER 0372
    - Afwegingsstudie aanleg tweede Beneluxtunnel of de Blankenburgtunnel., 1980-1986; 1226; BER 0591 - 0592
    - Peilmeetstations., 1981-1986; div. nrs